
# Tarea - Capítulo 1 - Cómputo Probabilístico

**1. Escribe el modelo conjugado Poisson-Gamma. Determina los valores posteriores de los parámetros. Escribe los valores de media y varianza. Identifica las funciones estándar que utilizarías para calcular los parámetros (posterior) dada una muestra.**

```{r}

```




**Considera una variable aleatoria uniforme v ≥ U[a,b]. Calcula la media y varianza de dicha variable aleatoria. Identifica la función de densidad p(v), y las funciones resumen f para cada caso. ¿Puedes identificar la constante de normalización?**

```{r}

```




**Contesta las siguientes preguntas:**
**- ¿Cuáles son las probabilidades a priori de que cada sabor sea el preferido por la población?**
**- ¿Cuál es la integral correspondiente a las probabilidades que acabamos de calcular? **
**- ¿Qué tan fácil es hacer esta integral de manera analítica?**
**- Calcula la probabilidad de que mango sea preferido a limón?**
**- ¿Qué conclusión práctica sacas de estos resultados?**
